# 抵债

提问人：zoujiecpa 时间：2020-11-13 21:32:00
陈老师：您好！请教公司如果存在三方抵债情况，如何识别风险？感激不尽！！！

回答人：chenyiwei
一般情况下，建议重点关注：拟用于互抵的债权债务的真实性、合规性和截至抵销生效日的余额；三方互抵是否签订了有效的协议以及履行了必要的内部、外部审批程序（如适用）；互抵已经生效及执行的相关确认。审计中对各方的函证和访谈等程序是不可少的，必要时还应咨询律师意见。